# 求助陈版，关于建造合同中已完工未决算应收账款组合预计信用损失模式

提问人：禾 11 子 时间：2019-08-09 17:37:58
陈版及各位大神！
咨询下：
我们工程类公司，在 51 号《首发业务若干问题解答（二）》规定出来的时候，我们将已完工未结算的工程施工余额转入应收账款核算，在应收账款中分类为已完工未决算应收账款组合，坏账计提政策为：经单项减值测试未减值且超过 2 年未结算的项目应收账款，按照账龄法计提坏账准备（有参考同行业及测算项目完工至财务决算为 2 年期左右）。
2019 年需要执行新金融工具准则，已完工未决算应收账款组合由于我们回款周期通常为 24 个月左右，在测算回款率的时候，我可以这么理解么，视同 24 个月以内应回款金额是 0 ，所以 1 年以内、1-2年的回款率是100%，这样进行迁徙率测算么， 2 年以上使用实际回款率进行测算

回答人：chenyiwei
由于收款周期很长，不建议按一般账龄法计算迁徙率，而是分为 “未逾期”
和 “已逾期”，未逾期部分，除非有特殊情况（如与客户存在争议、已知客户发生财务困难等），一般认为属于低风险的；后续按逾期天数分为若干账龄段计算迁徙率，即迁徙率测算针对的是逾期账龄，而不是发生日起算的账龄。“未逾期”作为一个整体的账龄段参与迁徙模型测算。